【裁判字號】    98,審訴,3057
【裁判日期】    980831
【裁判案由】    毒品危害防制條例
【裁判全文】
臺灣高雄地方法院刑事判決            98年度審訴字第3057號
公  訴  人  臺灣高雄地方法院檢察署檢察官
被      告  甲○○
上列被告因毒品危害防制條例案件，經檢察官提起公訴（98年度
毒偵字第3879號），被告就被訴事實為有罪陳述，經本院告知簡
式審判程序意旨且聽取公訴人及被告之意見後，本院合議裁定由
受命法官獨任依簡式審判程序審理，判決如下：
    主  文
甲○○施用第一級毒品，累犯，處有期徒刑柒月，扣案之第一級
毒品海洛因貳包 (驗前淨重分別為零點壹零零公克、零點零捌陸
公克，驗後淨重零點零玖貳公克、零點零柒捌公克)， 均沒收銷
燬之。
    事  實
一、甲○○前於民國90年間因施用毒品案件，經本院以90年度毒
    聲字第2988號裁定令入戒治處所施以強制戒治，嗣經本院以
    91年度毒聲字第505 號裁定停止戒治並付保護管束，於91年
    6 月25日保護管束期滿未經撤銷停止戒治而視為執行完畢；
    復於94年間再犯施用毒品案件，經臺灣高等法院高雄分院以
    94年度上訴字第1673號判決判處有期徒刑9 月確定，繼於95
    年間因施用毒品案件，經本院以95年度訴字第1679號判處有
    期徒刑1 年確定，又於96年間因詐欺案件，經本院以96年度
    簡字第1380號判處有期徒刑4 月確定，其中95、96年間所犯
    2 罪再經本院以96年度聲減字第3095號裁定分別減刑為有期
    徒刑6 月、2 月，並定應執行刑為有期徒刑8 月確定，上開
    各罪接續執行，於95年4 月21日入監服刑，於96年9 月20
    日縮刑期滿執行完畢。詎仍不知悔改，復基於施用第一級毒
    品海洛因之犯意，於98年6 月17日中午，在高雄縣鳳山市○
    ○路176 號之住處，以將海洛因摻入香菸內點燃吸食之方式
    ，施用第一級毒品海洛因1 次。嗣其於同日15時55分許，在
    高雄縣鳳山市○○街與樂園街口，因形跡可疑而遭警盤查，
    在未被警員發現其犯行前，即主動交付其長褲左口袋內本人
    所有之第一級毒品海洛因2 包（驗前淨重分別為0.100 公克
    、0.086 公克，驗後淨重分別為0.092 公克、0. 078公克）
    ，並坦承其犯行而表明願接受裁判。嗣並經其同意採尿送驗
    ，結果呈嗎啡陽性反應。
二、案經高雄市政府警察局小港分局報請臺灣高雄地方法院檢察
    署檢察官偵查起訴。
    理  由
一、本件被告甲○○所犯為死刑、無期徒刑、最輕本刑為3 年以
    上有期徒刑以外之罪，其於準備程序中就被訴事實為有罪之
    陳述，經本院告知簡式審判程序之旨，並聽取當事人意見後
    ，合議庭認宜進行簡式審判程序，爰依刑事訴訟法第273 條
    之1 第1 項規定，裁定本件由受命法官獨任進行簡式審判程
    序，合先敘明。
二、前揭事實，業據被告甲○○於偵查、本院準備程序及審理時
    坦承不諱；又其為警查獲時所採尿液經送檢驗結果，呈嗎啡
    之陽性反應，有毒品案件尿液代碼與姓名對照表及高雄市立
    凱旋醫院98年7 月1 日濫用藥物尿液檢驗報告各1 份在卷可
    稽；另扣案之白色粉末2 小包，經送鑑驗結果，含海洛因成
    分（驗前淨重分別為0.100 公克、0.086 公克，驗後淨重分
    別為0.092 公克、0.078 公克），有高雄市立凱旋醫院98
    年7 月7 日濫用藥物成品檢驗鑑定書1 紙附卷可稽。此外，
    復有第一級毒品海洛因2 包扣案可資佐憑。被告自白與事實
    相符，本件事證明確，被告犯行應堪認定。
三、核被告所為，係犯毒品危害防制條例第10條第1 項之施用第
    一級毒品罪。其持有毒品之低度行為，應為施用之高度行為
    所吸收，不另論罪。又被告前因施用毒品案件、詐欺等案件
    ，分別經臺灣高等法院高雄分院及本院判處有期徒刑9 月、
    1 年、4 月確定，嗣經減刑並定執行刑，於95年4 月21 日
    入監服刑，於96年9 月20日縮刑期滿執行完畢之事實，有臺
    灣高等法院被告前案紀錄表1 份在卷可查，其於上開有期徒
    刑執行完畢後5 年內，再犯本件有期徒刑之罪，為累犯，應
    依刑法第47條第1 項規定，加重其刑。被告在未被警員發現
    其犯行前，即主動交付毒品2 包予警員，並坦承犯行，有高
    雄市政府警察局小港分局高松派出所調查詢問筆錄附卷可稽
    ，是對於未發覺之罪自首，應依刑法第62條規定，減輕其刑
    。刑有加重減輕事由時，先加後減之。爰審酌被告前曾多次
    施用毒品，並經判刑執行完畢，然仍未戒除毒癮，顯見其意
    志不堅，惟念及其施用毒品之行為，究屬戕害自己身心，尚
    未危害他人，犯後坦承犯行，態度良好，且於犯罪被發覺前
    ，即主動交付毒品予警員，另其亦自98年7 月6 日起即自高
    雄長庚醫院接受美沙冬替代療法治療，有高雄長庚紀念醫院
    診斷證明書1 紙及治療給藥記錄表1 紙附卷可稽等一切情狀
    ，量處如主文所示之刑。
四、扣案之第一級毒品海洛因2 包，應依毒品危害防制條例第18
    條第1 項前段之規定，不問屬於被告與否，沒收銷燬之；其
    包裝袋因殘留微量海洛因毒品，而無析離之實益，爰視同毒
    品整體，併依前開規定沒收銷燬之。至鑑驗耗損部分既已滅
    失，毋庸宣告沒收銷燬，併此敘明。
據上論斷，應依刑事訴訟法第273 條之1 第1 項、第299 條第1
項前段，毒品危害防制條例第10條第1 項、第18條第1 項前段，
刑法第11條、第47條第1 項、第62條、第71條第1 項，判決如主
文。
本案經檢察官吳美齡到庭執行職務。
中    華    民    國    98    年    8     月    31    日
                  刑事第十庭    法  官    黃蕙芳
以上正本證明與原本無異。
如不服本判決應於收受判決後10日內向本院提出上訴書狀，並應
敘述具體理由。其未敘述上訴理由者，應於上訴期間屆滿後20日
內向本院補提理由書(均須按他造當事人之人數附繕本)「切勿逕
送上級法院」。
中    華    民    國    98    年    8     月    31    日
                                 書記官   黃振祐
所犯法條：
毒品危害防制條例第10條
施用第一級毒品者，處 6 月以上 5 年以下有期徒刑。


司法院資訊處製作；財團法人民間司法改革基金會備份。
